---
title: "Statystyka CS:GO/CS2"
format: html
editor: visual
author: "Szymon Sergiel"
---

# CS:GO/CS2

Counter-Strike: Global Offensive(CS-GO) to wieloosobowa strzelanka pierwszoosobowa, stworzona oraz wydana przez Valve Corporation i Hidden Path Entertainment. Jest to czwarta gra z serii *Counter-Strike*, wydana na platformy Microsoft Windows, macOS, Xbox 360 i PlayStation 3 ,21 sierpnia 2012 i na Linuxa 23 września 2014.

W grze do walki stają dwie drużyny: terroryści i antyterroryści. Zadaniem każdej z nich jest eliminacja drużyny przeciwnej lub wykonanie określonego zadania. W przypadku terrorystów jest to podłożenie bomby lub przetrzymywanie zakładników, zaś w przypadku antyterrorystów ochrona strefy detonacji przed podłożeniem bomby lub uratowanie zakładników.

CS:GO jest znane ze swojego rygorystycznego podejścia do rozgrywki, wymagającego precyzji strzałów, strategicznego myślenia i współpracy zespołowej. Gra również posiada system rankingowy, turnieje e-sportowe oraz różnorodne mapy i tryby gry, co przyczyniło się do jej długotrwałego sukcesu wśród graczy na całym świecie.

## Sprawdźmy ilu graczy średnio w grało CS:GO co miesiąc:

```{r,echo=FALSE,include=FALSE}
library(ggplot2)
library(grid)
library(jpeg)
library(rvest)
library(tidyverse)
library(purrr)
library(plotly)
library(dygraphs)
library(xts) 
library(lubridate)
library(quantmod)
library(flextable)
library(knitr)
library(jpeg)
```

```{r,echo=FALSE,include=FALSE}
stat <- "https://steamcharts.com/app/730#All"
page <- read_html(stat)

month <-page%>%
  html_nodes("td.month-cell.left")%>%
  html_text()
month1 <- trimws(month)
month1 <-index(month1)

Avg <- page %>%
  html_nodes("td.right.num-f")%>%
  html_text()%>%
  parse_number()
  
avg <- round(Avg,digits = 1)
avg = rev(avg)

gain <- page%>%
  html_nodes("td.right.num-p.gainorloss")%>%
  html_text()%>%
  parse_number()
 
Gain <- round(gain,digits = 1)
Gain = rev(Gain)
Gain
peak_pl<-page%>%
  html_nodes("td.right.num")%>%
  html_text()%>%
  parse_number()


peak_pl=rev(peak_pl)

create_dates <- function(start_month = 7, start_year = 2012, n = 139) {
  # Generowanie sekwencji dat
  dates <- seq(as.Date(paste(start_year, "-", start_month, "-01", sep = "")),
               length.out = n,
               by = "months")

  # Formatowanie dat do "Month Year"
 return(dates)
}

# Przykład użycia funkcji
dates <- create_dates()
Dataframe_cs<-data.frame(dates,avg,Gain,peak_pl)
names(Dataframe_cs)<-c("Month","Avg.players","Gain","Peak Players")

##Dataframe_cs<-Dataframe_cs[rev(row.names(Dataframe_cs)), ]

minidata <-data.frame(dates,avg)
names(minidata)<-c("Month","Avg.players")
Dataframe_cs
minidate<-data.frame(dates,Gain)
names(minidate)<-c("Month","Gain")
```

```{r,echo=FALSE,include=FALSE}
hover_date <- Dataframe_cs$Avg.players
selected_data <- Dataframe_cs[Dataframe_cs$Date == hover_date, ]
tooltip <- sprintf("Data: %s\nWartość: %.2f", hover_date, selected_data$Avg.players)
don <- xts(x = Dataframe_cs$Avg.players, order.by = Dataframe_cs$Month)
p <- dygraph(don) %>%
  dyOptions(labelsUTC = TRUE,drawYAxis=FALSE,labelsKMB=T,digitsAfterDecimal=3, animatedZooms = FALSE,fillGraph=TRUE, fillAlpha=0.2, drawGrid = FALSE,  colors = "green") %>%
  dyRangeSelector() %>%
  dyCrosshair(direction = "vertical") %>%
  dyHighlight(highlightCircleSize = 5, highlightSeriesBackgroundAlpha = 0.2, hideOnMouseOut = FALSE)
  
 
```

```{r,echo=FALSE}
p
```

## Na rynku już ponad 12 lat

W pierwszych latach po premierze CS:GO, wykres odzwierciedla dynamiczny wzrost popularności gry, co można przypisać zarówno fanom serii Counter-Strike, jak i nowym graczom, którzy odkryli urok CS:GO. Wyraźne wzrosty na wykresie mogą być związane z wprowadzaniem istotnych aktualizacji, nowych trybów gry, czy organizacją prestiżowych turniejów. Takie wydarzenia często przyciągają uwagę społeczności, generując skoki w ilości graczy.

W miarę upływu czasu, wykres może pokazać stabilizację średniej ilości graczy, co świadczy o ugruntowaniu pozycji CS:GO jako jednej z najważniejszych gier esportowych. Rozwój społeczności, wsparcie od deweloperów i regularne aktualizacje przyczyniają się do utrzymania popularności gry na stałym poziomie.

## Jakie były spadki/wzrosty graczy w CS

```{r,echo=FALSE,warning=FALSE}
options(scipen = 999)
minidate <- minidate %>% 
  mutate(mycolor = ifelse(Gain>0, "red", "blue"))
ggplot(minidate, aes(x=Month, y=Gain)) +
  geom_segment( aes(x=Month, xend=Month, y=0, yend=Gain, color=mycolor), linewidth=1.3, alpha=0.9) +
  theme_light() +
  theme(
    legend.position = "none",
    panel.border = element_blank(),plot.title = element_text(hjust = 0.5)
  ) +
  labs(y="Gain",x="",title = "Spadek/Wzrost graczy w CS co miesiąc ")+
  geom_vline(xintercept = as.Date("2023-10-27"),linetype = "dashed",size =1.3,color = "black")+
  geom_vline(xintercept = as.Date("2023-03-22"),linetype = "dashed",size =1.3,color = "brown")+
   geom_vline(xintercept = as.Date("2018-12-01"),linetype = "dashed",size =1.3,color = "darkblue")
options(scipen = 0)
```

Wykres przedstawia wieloletnią historię rozwoju społeczności graczy w grze CS od 2012 roku. Prezentowane dane ukazują miesięczne statystyki liczby graczy. Rozpoczynając od 2012 roku, CS:GO zaznaczyło swą obecność na scenie e-sportowej, przyciągając znaczącą uwagę graczy. Wczesne miesiące były okresem intensywnego wzrostu, zyskując rosnącą popularność do 2015 roku. Niemniej jednak, odnotowujemy również okresy spadku, które wydają się wpływać na społeczność.

Linią niebieską przerywaną na wykresie został zaznaczony rok(01.12,2018) w którym CS przestał być płatny i stał sie darmowy. Można zauważyć że dzieki temu na pewnien czas wzrósła liczba graczy ale nie na długo.

Linia brązowa przerywana to zapowiedzenie CS2(22.03.2023) oraz otwarcie BETY(wcześniejszy dostęp do gry który ma na celu sprawdzenie gry oraz naprawy błedów przed oficjalną wersją) która zapocztkowała duzy przyrost ponieważ betę można było zdobyć jedynie poprzez granie meczy turniejowych .

Linia czarna przerywana natomiast jest datą wypuszczenia już oficjalnie CS2 (27.10.2023) który przyczynił sie do wzrostu graczy i zapewne będzie przyciągał jeszcze więcej osób w następnych miesiącach

# Counter-Strike Major Championships

Counter-Strike Major Championships, powszechnie znane jako Majors, to turnieje e-sportowe Counter-Strike sponsorowane przez Valve, twórcę gry. Pierwszy uznany przez Valve Major odbył się w 2013 roku w Jönköping w Szwecji, a jego gospodarzem był DreamHack, a łączna pula nagród wyniosła 250 000 USD podzielona między 16 drużyn. To, wraz z następującymi 18 turniejami Major, zostało rozegrane w Counter-Strike: Global Offensive. Od premiery Counter-Strike 2 w 2023 roku, e-sporty Counter-Strike'a, w tym Majory, są rozgrywane również w CS2.

Od tego czasu cykl Major znacznie się rozrósł, a ostatnie turnieje oferują pulę nagród w wysokości 2 000 000 USD i biorą w nich udział dwadzieścia cztery drużyny z całego świata. Majory są uważane za najważniejsze i najbardziej prestiżowe turnieje na scenie Counter-Strike'a.

## W jakich krajach najczęściej były organizowane Majory

```{r,echo=FALSE,warning=FALSE}
df<-"https://www.hltv.org/events/archive?eventType=MAJOR"
strona <- read_html(df)

turniej <- strona%>%
  html_nodes("td.col-value.event-col")%>%
  html_text()

miesiac <- strona%>%
  html_nodes("div.standard-headline")%>%
  html_text()
wygrana <- strona%>%
  html_nodes("td.col-value.small-col.prizePoolEllipsis")%>%
  html_text()%>%
  parse_number()

miejsce <- strona%>%
  html_nodes("span.smallCountry")%>%
  html_text()
wygrana <- wygrana[-c(2,4,6,8,10,12,14,16)]

nazwa_oczyszczona <- str_trim(turniej)

nazwa_oczyszczona1 <- str_trim(miesiac)

nazwy_turniejow <- nazwa_oczyszczona[-c(2,4,6,8,10,12,14,16)]

miesiac1<- nazwa_oczyszczona1[-c(5,7,9)]
cleaned_dates <- gsub("1 - 27 of 27", "", miesiac1)
cleaned_dates <- gsub("\n", "", cleaned_dates)
cleaned_tournaments <- gsub("\\s\\d{4}$", "",nazwy_turniejow)
panstwa<- c("Francja","Brazylia","Belgia","Szwecja","Niemcy","Polska","Anglia","USA","Polska","USA","Niemcy",
            "USA","Rumunia","Niemcy","Polska","Szwecja","Niemcy","Polska","Szwecja")
turnieje <- data.frame(cleaned_dates,cleaned_tournaments,wygrana,panstwa)

ggplot(turnieje,aes(x=reorder(panstwa, -table(panstwa)[panstwa]),fill=panstwa))+
  geom_bar()+
  xlab("Państwo")+
  ylab("Ilość turnieji")+
  theme(legend.position = "none")
```

Wykres wyraźnie pokazuje znaczącą obecność prestiżowych turniejów w Zachodniej Europie, zwłaszcza w krajach takich jak Niemcy, Szwecja i Polska. To obszar, gdzie organizowane są nie tylko liczne, ale również wyjątkowo prestiżowe imprezy CS:GO. Ameryka Północna, szczególnie Stany Zjednoczone, również odgrywa ważną rolę jako gospodarz prestiżowych turniejów.

Polska, reprezentowana głównie przez miasta takie jak Katowice, jawi się jako kluczowy punkt na mapie turniejowej CS:GO. W ciągu ostatnich lat kraj ten stał się strategicznym miejscem dla organizacji prestiżowych zawodów .

Pomimo dominacji kilku kluczowych regionów, warto zauważyć, że turnieje CS:GO są rozgrywane na całym świecie, obejmując również inne kraje, które wnoszą swój wkład w rozwój sceny esportowej.

## Jak to wygląda na mapie:

```{r,echo=FALSE,include=FALSE}
library(leaflet)
szer_geog <-c(48.8534100,-22.9027800,51.2198900,59.3325800, 52.5243700,50.2584100,51.5085300,40.2594800,50.0614300,50.9333300,45.6366100
              ,46.7666700,57.7814500)
dl_geog<-c(2.3488000,-43.2075000, 4.4034600,18.0649000,13.4105300,19.0275400,-0.1257400,-89.2334200 ,19.9365800,6.9500000,-109.2521100
           ,23.6000000, 14.1561800)
miejsca <-c("Paryż","Rio de Janeiro","Atwerp","Stockholm","Berlin","Katowice","Londyn","Atlanta","Kraków","Kolonia","Columbus","Cluj-Napoca",
           "jönköping")
opisy <-c("BLAST.tv Paris Major 2023","IEM Rio Major 2022","PGL Major Antwerp 2022","PGL Major Stockholm 2021","StarLadder Major Berlin 2019","IEM Katowice oraz 	ESL One Katowice 2014&2015","FACEIT Major 2018","ELEAGUE Major2018&2017","PGL Major Krakow 2017","ESL One Cologne 2104&2015&2016","MLG Columbus 2016","DreamHack Open Cluj-Napoca 2015","DreamHack Winter 2013&2014")


dane <- data.frame(
  SzerokoscGeograficzna = szer_geog,
  DlugoscGeograficzna = dl_geog,
  Miejsce = miejsca,
  Opis = opisy)




mapa <- leaflet(dane) %>%
  addTiles() %>%
  addCircleMarkers(
    lng = ~DlugoscGeograficzna, lat = ~SzerokoscGeograficzna,
    color = "black", fillOpacity = 0.8,
    popup = ~paste(
      Miejsce, "<br>", Opis, "<br>"
    )
  ) %>%
  addMarkers(
    lng = dl_geog, lat = szer_geog, 
    layerId = ~Miejsce
  )

```

```{r,echo=FALSE}
mapa
```

Jak widać na mapie najwiecej tych turnieji było organizowanych w europie. To podkreśla gdzie ta gra jest najbardziej znana i gdzie posiada największe społeczności graczy .

## A teraz przejdźmy do tego która mapa jest najbardziej lubiana

```{r,echo=FALSE}

img <- readJPEG("C:/Users/Hp/Pictures/Saved Pictures/OIP.jpg")
mapy <- c("Mirage","Inferno","Overpass","Nuke","Dust2","Train","Cache","Vertigo"
          ,"Ancient","Cobblestone","Anubis")
ilosc <-c(25265,23406,16138,15270,13933,12058,8947,7254,5811,5799,2149)

mapki<-data.frame(mapy,ilosc)

dane_mapy <- mapki[order(mapki$ilosc, decreasing = TRUE), ]

wykres <- ggplot(dane_mapy, aes(x = ilosc, y = reorder(mapy, ilosc),fill=mapy)) +
  annotation_custom(rasterGrob(img,width = unit(1,"npc"),height = unit(1,"npc")))+
  geom_bar(stat = "identity",alpha=0.7) +
  ylab("Mapy")+
  xlab("Ile razy grane")+
  theme(axis.text.y = element_text(hjust = 1),legend.position = "none") 

wykres

```

Wykres wyraźnie ukazuje, że mapa Mirage zajmuje dominującą pozycję, będąc najczęściej wybieraną przez graczy. To klasyczne środowisko gry cieszy się stałym zainteresowaniem. Część mapy została również uwieczniona na wykresie.

Pomimo dominacji Mirage, wykres ukazuje także zróżnicowanie innych map, takich jak Overpass, Inferno czy Nuke, co świadczy o różnorodności mapowego środowiska w CS:GO. Zauważalne zmiany w popularności poszczególnych map mogą wynikać z aktualizacji gry, zmian w rozgrywce czy preferencji samej społeczności graczy.

```{r,echo=FALSE,include=FALSE}
 

library(plotly)
bronie <- c("Ak-47","AWP","M4A4","M4A1-s","USP","GLOCK","DEAGLE","GALILAR","FAMAS","INNE")
Procenty <- c(34.67,12.01,11.86,9.19,4.77,3.56,3.41,2.12,2.04,16.35)
cs <-data.frame(bronie,Procenty)


wykres <- plot_ly(labels=~bronie, values = ~Procenty, type = "pie", textinfo = "percent", textposition = "inside",
                  hole = 0.4,hoverinfo = "label+percent",legend=bronie)
 

wykres <- wykres %>% layout(showlegend = TRUE,
                            xaxis = list(showgrid = FALSE, zeroline = FALSE
                            ,showticklabels = FALSE),
                            yaxis = list(showgrid = FALSE, zeroline = FALSE, 
                          showticklabels = FALSE))
```

## Teraz przyjrzyjmy sie jakich broni lubią używać gracze

```{r,echo=FALSE,warning=FALSE}
wykres
```

Wykres przedstawia fascynujący obraz preferencji graczy CS:GO pod względem wyboru broni, ilustrując procentowy rozkład ich popularności. Dane te pozwalają zanurzyć się w meta-grze, ukazując, które bronie cieszą się największym uznaniem w społeczności.

W analizie wykresu widać, że niektóre bronie wyraźnie dominują nad innymi. Na przykład, Ak-47 zdobyła 34.7% preferencji, co wskazuje na jej wyjątkowe znaczenie w taktyce graczy. Wśród graczy istnieje również zróżnicowanie, widoczne w M4A4 i M4A1-s . Są to bronie które można wybrać grając po stronie antyterrorystów co pokazuje rózne preferencje graczy. Dla kontrastu po stronie terrorystów można wybrac wyłącznie Ak-47 ponieważ nie posiada on swojego zamiennika .

```{r,echo=FALSE}
top <- "https://www.hltv.org/stats"
top20 <- read_html(top)


name <- top20%>%
  html_nodes("a.name")%>%
  html_text()


nazwy_graczy <- name[1:8]

nazwy_druzyn <- name[9:length(name)]


rating <- top20 %>%
  html_nodes("div.rating")%>%
  html_text()%>%
  parse_number()

rating_graczy <- rating[1:8]
rating_drużyn <- rating[9:length(rating)] 


maps <- top20 %>%
  html_nodes("div.average.gtSmartphone-only")%>%
  html_text()%>%
  parse_number()

mapy_graczy <- maps[1:8]
mapy_drużyn <- maps[9:length(maps)]
```

## Tabela przedstawiająca najlepszych graczy w CS

```{r,echo=FALSE}
topgracze <- data.frame(nazwy_graczy,rating_graczy,mapy_graczy)
names(topgracze)<-c("Gracze","Ocena","Ograne mapy")
tabela <- flextable(topgracze)
tabela <- tabela |>
  flextable::set_table_properties( layout = "autofit") |>
  flextable::theme_zebra() |>
  flextable::align(align = "center", part = "all") |>
  flextable::color(color = "black", part = "header") |>
  flextable::color(color = "black", part = "body") |>
  flextable::border_outer()
  tabela
```

Gracz na pierwszym miejscu, ZywOo, osiągnął najwyższą ocenę dzięki doskonałym umiejętnościom strzeleckim i skuteczności w kluczowych momentach meczów. Niektórzy gracze, mimo być może niższego miejsca w rankingu, mogą mieć kluczowy wpływ na sukcesy swoich drużyn.

Ta tabela to odzwierciedlenie obecnej elity w świecie esportu. Oceniając umiejętności, skuteczność i wpływ na drużynę, można zauważyć, że ci gracze są nie tylko indywidualnymi talentami, ale także kluczowymi postaciami w globalnej rywalizacji w grze Counter-Strike: Global Offensive.

## Tabela przedstawiająca najlepsze drużyny w CS

```{r,echo=FALSE}
topdruzyny <- data.frame(nazwy_druzyn,rating_drużyn,mapy_drużyn)
names(topdruzyny)<- c("Drużyna","Ocena","Ograne mapy")

tabela1 <- flextable(topdruzyny)
tabela1 <- tabela1 |>
  flextable::set_table_properties( layout = "autofit") |>
  flextable::theme_zebra() |>
  flextable::align(align = "center", part = "all") |>
  flextable::color(color = "black", part = "header") |>
  flextable::color(color = "black", part = "body") |>
  flextable::border_outer()
  
  
tabela1
```

Zespół zajmujący pierwsze miejsce, Vitality, to lider, który zdobył najwięcej punktów w tej dynamicznej rywalizacji. Ich konsekwentna dominacja w turniejach sprawia, że są jednymi z najbardziej utytułowanych graczy na mapie CS:GO.

Tabela ukazuje silną konkurencję na scenie esportowej, gdzie zespoły rywalizują nie tylko o zwycięstwa, ale także o pozycję lidera w globalnym rankingu. Ich wpływ na rozwój gry, strategie i kulturę esportową czyni te zespoły kluczowymi postaciami w dynamicznym świecie Counter-Strike: Global Offensive.

## Źródła:

<a href="https://www.hltv.org/"> https://www.hltv.org/</a>

<a href="https://steamcharts.com/app/730">https://steamcharts.com/app/730</a>
